【裁判字號】    98,台上,5799
【裁判日期】    981008
【裁判案由】    業務過失致人於死
【裁判全文】
最高法院刑事判決            九十八年度台上字第五七九九號
上  訴  人  台灣高等法院高雄分院檢察署檢察官
被      告  甲○○
上列上訴人因被告業務過失致人於死案件，不服台灣高等法院高
雄分院中華民國九十八年八月二十四日第二審判決（九十八年度
交上訴字第五一號，起訴案號：台灣屏東地方法院檢察署九十七
年度偵字第四二一八、五六九五號），提起上訴，本院判決如下
：
    主  文
上訴駁回。
    理  由
按刑事訴訟法第三百七十七條規定，上訴於第三審法院，非以判
決違背法令為理由，不得為之。是提起第三審上訴，應以原判決
違背法令為理由，係屬法定要件。如果上訴理由書狀並未依據卷
內訴訟資料，具體指摘原判決不適用何種法則或如何適用不當，
或所指摘原判決違法情事，顯與法律規定得為第三審上訴理由之
違法情形，不相適合時，均應認其上訴為違背法律上之程式，予
以駁回。又裁判上一罪案件之重罪部分得提起第三審上訴，其輕
罪部分雖不得上訴，依審判不可分原則，第三審法院亦應併予審
判，但以重罪部分之上訴合法為前提，如該上訴為不合法，第三
審法院既應從程序上予以駁回，而無從為實體上判決，對於輕罪
部分自無從適用審判不可分原則，併為實體上審判。本件檢察官
係認被告甲○○以一業務過失行為，同時涉犯刑法第二百七十六
條第二項業務過失致人於死及第二百八十四條第二項後段業務過
失致重傷罪嫌，提起公訴。經第一審審理結果，諭知被告無罪之
判決。檢察官不服第一審判決，提起第二審上訴，惟僅引述告訴
人請求上訴之理由，而其本身則無一語指摘第一審判決採證、認
事、用法有何違法或不當之處，原判決以其上訴未敘述具體理由
，不合法律上程式，乃予駁回，已敘明所憑之理由。從形式上觀
察，原判決並無違背法令之情形。檢察官上訴意旨對得上訴第三
審之業務過失致人於死部分，並未表明原判決從程序上駁回其在
第二審之上訴究竟有何違背法令，徒就第一審判決實體上之採證
認事有所爭辯，顯不足據以辨認原判決業已具備違背法令之形式
要件；此部分之上訴違背法律上之程式，應予駁回。至屬刑事訴
訟法第三百七十六條第一款案件、不得上訴第三審之業務過失致
重傷（輕罪）部分，依上開說明，自無從適用審判不可分原則，
併為實體上審判；此部分之上訴亦不合法，應予駁回。
據上論結，應依刑事訴訟法第三百九十五條前段，判決如主文。
中    華    民    國  九十八  年    十    月    八    日
                      最高法院刑事第十庭
                          審判長法官  花  滿  堂
                                法官  黃  正  興
                                法官  陳  東  誥
                                法官  林  錦  芳
                                法官  洪  昌  宏
      本件正本證明與原本無異
                                      書  記  官
中    華    民    國  九十八  年    十    月   十二   日
                                                      V


司法院資訊處製作；財團法人民間司法改革基金會備份。
